臺灣臺南地方法院刑事判決　　　　　　　100年度易字第569號
公　訴　人　臺灣臺南地方法院檢察署檢察官
被　　　告　陳溫哲
上列被告因竊盜案件，經檢察官提起公訴（100年度偵字第5253
號），被告於本院準備程序中，先就被訴事實為有罪之陳述，經
本院裁定改行簡式審判程序，判決如下：
    主  文
陳溫哲犯如附表一編號1至8所示之罪，均累犯，各處如附表一編
號1至8所示之主刑、從刑，應執行有期徒刑貳年肆月。扣案附表
二編號1所示鉗子壹支沒收。
    事  實
一、陳溫哲前因竊盜案件，為本院94年度簡上字第1056號判處有
    期徒刑7月確定，甫於民國95年12月28日執行完畢。詎仍不
    知悛悔，竟意圖為自己不法之所有，攜帶其所有如附表二編
    號1所示客觀上足以對人之生命、身體、安全構成威脅，可
    供兇器使用之金屬製鉗子1支，先後於附表一編號1至8所示
    之時間、地點，以附表一編號1至8所示行為態樣，竊取附表
    一編號1至8所示顏洪錦簍、何雪玉、李學成、黃霖、王碧真
    、劉康樑、張天耀、陳水旗之財物。嗣因陳溫哲另案涉竊盜
    罪為警持本院核發之搜索票（100年聲搜字第314號）於100
    年3月8日12時40分許，在其台南市永康區○○○路164巷160
    弄28號居所實施搜索，查獲附表二編號1所示鉗子1支扣案。
    陳溫哲在有偵查犯罪權限之公務員或機關知悉其涉嫌犯附表
    一編號1至8所示竊盜犯行前，於100年3月8日警詢時主動向
    警自首供述附表一編號1至8所示各次竊盜犯行，並配合警方
    至附表一編號1至8各該犯罪現場查證，因而查獲。
二、案經何雪玉、王碧真告訴及台南市政府警察局第三分局移送
    台灣台南地方法院檢察署檢察官偵查起訴。
    理  由
壹、程序部分
一、本案被告陳溫哲所犯均為死刑、無期徒刑、最輕本刑3年以
    上有期徒刑以外之罪，亦非屬高等法院管轄之第一審案件，
    其於準備程序進行中，先就被訴事實為有罪之陳述，經告知
    簡式審判程序之旨，並聽取檢察官、被告之意見後，本院依
    刑事訴訟法第273條之1第1項裁定進行簡式審判程序，是本
    案之證據調查，依同法第273條之2規定，不受同法第159 條
    第1項、第161條之2、第161條之3、第163條之1及第164條至
    第170條所規定證據能力認定及調查方式之限制，合先敘明
    。
貳、得心證之理由
  一、前揭犯罪事實業據被告於警詢、偵查與本院審理中坦承不
      諱，核與證人即被害人顏洪錦簍、何雪玉、李學成、黃霖
      、王碧真、劉康樑、張天耀、陳水旗於警詢證述情節大致
      相符，並有台南市警察局第三分局和順派出所、安南派出
      所、永康分局大灣派出所分別受理被害人李學成、顏洪錦
      簍、劉康樑竊盜案報案紀錄表及員警至李學成、顏洪錦簍
      、劉康樑遭竊現場勘查之勘查照片14張在卷可資參佐（警
      卷第56-67頁），又被告於100年3月8日自首附表一編號1
      至8所示犯行後，曾帶同員警至各該犯罪現場調查，亦有
      警方製作之陳溫哲竊盜案查證照片31張在卷可稽（警卷第
      39-54頁）。關於各次竊盜之財物，雖被告自白與上開證
      人之陳述略有出入，惟除被告自白與證人即被害人陳述外
      ，本案既無其他具體事證足以佐證被告各次竊盜財物之確
      實內容，依罪疑惟輕利於被告之原則，自以相互對照被告
      自白與各該證人之陳述據以認定各次竊盜之財物如附表一
      編號1至8所示。
  二、被告嗣因涉另案竊盜罪為警持搜索票於100年3月8日12時
      40 分許，在其台南市永康區○○○路164巷160弄28號居
      所實施搜索，查獲附表二所示之物扣案，亦有本院100年
      聲搜字第314號搜索票、台南市警察局第三分局搜索扣押
      筆錄、扣押物品目錄表各1份、扣押物品照片20張及如附
      表二所示扣案物可明。
  三、綜上，被告關於本案附表一編號1至8所示犯行之任意性自
      白核與上述事證相符，其各次犯行均堪予認定。
、新舊法之比較
    按行為後法律有變更者，適用行為時之法律。但行為後之法
    律有利於行為人者，適用最有利於行為人之法律，刑法第2
    條第1項定有明文。所謂「法律有變更」，係指足以影響行
    為之可罰性範圍及其法律效果之法律修正而言。本件被告所
    為附表一編號1至4行為後，刑法第321條關於加重竊盜罪之
    規定業於100年1月26日修正公布施行，並於100年1月28日生
    效。修正後刑法第321條加重竊盜罪之法定刑業由「6月以上
    、5年以下有期徒刑」，修正為「6月以上、5年以下有期徒
    刑，得併科新臺幣10萬元以下罰金」，已增加罰金刑為法定
    刑；又該條第1項第2款、第3款之加重條件及第2項處罰未遂
    犯之明文雖未變更，但該條第1項第1款之加重條件則由原規
    定「於夜間侵入住宅或有人居住之建築物、船艦，或隱匿其
    內而犯之者」，修正變更為「侵入住宅或有人居住之建築物
    、船艦，或隱匿其內而犯之者」，涉及科刑規範變更，自有
    新舊法比較適用之必要。依前揭刑法第2條第1項「從舊從輕
    」原則比較該條修正前、後規定之適用結果，關於被告所犯
    附表一編號2、3犯行，尚無具體事證足資證明被告係夜間侵
    入被害人住宅（詳下述），依修正前同條項第1款規定，尚
    非屬該款加重條件，且依修正前該條規定之法定刑，亦無從
    併科罰金，則修正後刑法第321條之規定顯未較有利於被告
    ，應適用被告行為時法即修正前刑法第321條第1項第2款、
    第3款之規定論罪科刑；另關於附表一編號1、4所示犯行，
    雖無論依修正前、後之規定，均該當於刑法第321條第1項第
    1款、第2款、第3款之加重條件，惟依修正前該條規定之法
    定刑，無從併科罰金，自亦以適用被告行為時法即修正前刑
    法第321條第1項第1款、第2款、第3款之規定，較有利於被
    告，合先敘明。
肆、論罪科刑：
  一、關於附表一編號2之犯行，證人即被害人何雪玉於警詢時
      ，僅陳述發現失竊之事實，並未明確陳述竊盜時間（見警
      卷第19頁），被告雖對其為該次竊盜之確實時間不復記憶
      ，然參照被告供述：「我不認識被害人（指證人何雪玉）
      ，但她家離我家不遠，我知道她是賣早點的，案發時我是
      等到被害人出門賣早餐，我才進入，當時已經天亮」等語
      （本院卷第25頁），既無事證足資證明被告係夜間侵入被
      害人何雪玉之住宅行竊，自不足認被告所為該當於修正前
      刑法第321條第1項第1款所定夜間侵入住宅竊盜之加重條
      件；另關於附表一編號3之犯行，依證人即被害人李學成
      警詢證述：「於99年11月9日6時20分起床時就發現遭竊」
      ，參以被告供述：「行竊時已經天亮」，本件復無事證足
      資證明被告係夜間侵入被害人李學成住宅行竊，依罪疑惟
      輕，採有利於被告之原則，自亦不足認被告該次犯行該當
      於修正前刑法第321條第1項第1款夜間侵入住宅之加重條
      件。
  二、其次，刑法第321條第1項第2款規定將「門扇」、「牆垣
      」、「其他安全設備」並列，所謂「門扇」係指門戶、窗
      扇等阻隔出入之設備而言。所謂「其他安全設備」，係指
      除門扇、牆垣以外，依通常觀念足認為防盜之一切設備而
      言。至於鐵門窗乃防盜之安全設備，而非單純之門扇（最
      高法院25年上字第4168號、73年台上字第3398號、78 年
      台上字第4418號判決要旨參照）。住宅或建築物之窗戶固
      供採光流通空氣之用，然窗戶通常可自內上鎖，且窗戶所
      設之鐵（鋁）欄杆具有防盜作用，自亦屬安全設備無疑。
      本件被告所為附表一編號1、3至8所示犯行，皆係以所攜
      帶如附表二編號1之扣案鉗子剪斷各被害人住宅窗戶所設
      具防盜作用之鐵（或鋁）欄杆之方式，自該窗戶侵入各該
      住宅行竊，已據被告供述在卷，並有警卷犯罪現場所攝遭
      破壞之鐵（或鋁）窗照片可資參佐，所為均該當於刑法第
      321條第1項第2款之毀越其他安全設備之加重條件。至於
      被告為附表一編號2犯行時，係利用被害人何雪玉住宅後
      門窗未上鎖之際，將門窗拆下自該窗戶侵入何雪玉住宅，
      已據證人何雪玉警詢時證述明確，參被告供述：「她家沒
      有鐵窗，我是從她家後面的窗子進去的，她家的窗沒有鎖
      ，我將窗子拆下，從窗子進入她家」等語（本院卷第26頁
      ），是被告僅係踰越該窗戶安全設備侵入何雪玉住宅，尚
      無毀損窗戶之事實，亦堪認定。
  三、再刑法第321條第1項第3款之攜帶兇器竊盜罪，係以行為
      人攜帶兇器竊盜為加重條件，此所謂兇器，其種類並無限
      制，凡客觀上足對人之生命、身體、安全構成威脅，具有
      危險性之兇器均屬之，且只須行竊時攜帶此種具有危險性
      之兇器為已足，並不以攜帶之初有行兇之意圖為必要（最
      高法院79年度臺上字第5253號判例意旨可資參照）。本件
      被告所犯附表一編號1、3至8之犯行，均係持其所有如附
      表二編號1所示扣案鉗子1支剪斷各該被害人住宅鐵窗或鋁
      窗安全設備之一端，經由該毀壞之鐵窗或鋁窗進入住宅內
      行竊，已見前述；另關於附表一編號2之犯行，被告雖係
      利用被害人何雪玉住宅後門窗戶未設鐵窗且未上鎖之際，
      踰越該窗戶侵入行竊，惟被告當時仍有攜帶上開扣案鉗子
      1支在身上備用，亦據被告於本院審理時供述在卷（本院
      卷第25-26頁）。本院於審理時經勘驗該附表二編號1扣案
      之鉗子，其形狀即俗稱之老虎鉗，長20公分，握把最寬處
      5公分，黑色，全部均為金屬材質，有相當重量，其功能
      既能剪斷質地堅固之金屬製鐵窗或鋁窗，若持以攻擊人體
      ，自能成傷，客觀上已足認定對於人之生命、身體、安全
      構成威脅，而認屬危險性之兇器無疑。
  四、又刑法第321條第1項所列各款為竊盜之加重條件，如犯竊
      盜罪兼具數款加重情形時，因竊盜行為祇有一個，仍祇成
      立一罪，不能認為法律競合或犯罪競合，但判決主文應將
      各種加重情形順序揭明，理由並應引用各款，俾相適應，
      最高法院69年台上字第3945號著有判例可資參照。
  五、故核被告關於附表一編號1、4所為，均係犯修正前刑法第
      321條第1項第1款、第2款、第3款之攜帶兇器、毀越安全
      設備、於夜間侵入住宅竊盜罪；關於附表一編號2所為，
      係犯修正前刑法第321條第1項第2款、第3款之攜帶兇器、
      踰越安全設備竊盜罪；關於附表一編號3所為，係犯修正
      前刑法第321條第1項第2款、第3款之攜帶兇器、毀越安全
      設備竊盜罪；關於附表一編號5至8所為，均係犯修正後刑
      法第321條第1項第1款、第2款、第3款之攜帶兇器、毀越
      安全設備、侵入住宅竊盜罪。所犯上開8罪，犯罪時間有
      明顯差異，被害人不同，顯係基於各別犯意而為，應予分
      論併罰。查被告在本案前曾因犯竊盜罪，為本院94年度簡
      上字第1056號判處有期徒刑7月確定，甫於95年12月28日
      執行完畢，有台灣高等法院被告前案紀錄表在卷足參，其
      於徒刑執行完畢五年以內故意再犯本件有期徒刑以上如附
      表一編號1至8所示8罪，均為累犯，均應依刑法第47條第1
      項之規定加重其刑。又被告於違犯附表一編號1至8所示竊
      盜犯行後，於另涉竊盜案為警查獲時，在有偵查犯罪權限
      之公務員或機關尚未發覺附表一編號2、4、5、7、8竊盜
      犯罪事實及尚未發覺其為附表一編號1、3、6竊盜犯行之
      行為人前（註：附表一編號1、3、6之竊盜犯罪事實曾據
      被害人顏洪錦簍、李學成、劉康樑報案，並經警據報後勘
      查現場），即於100年3月8日主動向員警供述其上開各項
      竊盜行徑，並接受檢、警偵訊，配合至現場查證，有被告
      警詢筆錄與警方現場查證照片在卷可稽（警卷第1-4頁、
      第39-54頁），則被告就本件8次犯行，顯係對未發覺之犯
      罪自首而接受裁判，參以被告始終坦承犯行，並就犯罪情
      節均供述明確、配合查證等情，堪認其確出於悔悟而自首
      ，爰就本案8次犯行均依刑法第62條前段自首之規定減輕
      其刑，並均依刑法第71條第1項之規定先加後減之。
  六、審酌被告正值青壯年，四肢健全，不思正當努力工作營生
      ，其前曾因竊盜罪受刑之執行，再為本件8次竊盜犯行，
      顯見刑之執行未收矯正之效，被告亦未生警惕之心，復審
      酌其犯罪分別造成各被害人之財產損害，迄未賠償被害人
      ，且其侵入他人住宅行竊，破壞住居安全，危害社會秩序
      ，暨被告犯後尚能坦承犯行，態度良好，已見悔悟之意，
      兼衡其智識程度、家庭經濟狀況非佳等一切情狀，爰分別
      量處如主文所示之刑，並定應執行刑如主文所示。扣案附
      表一編號1所示鉗子1支，為被告所有且供其犯本案8次竊
      盜犯行所用之物，業據供述在卷（本院卷第25-26頁），
      應依刑法第38條第1項第2款之規定於各次犯行項下宣告沒
      收。末按刑法第38條第1項第2款所定得沒收之供犯罪所用
      或供犯罪預備之物，必於犯罪有直接關係者，始屬相當，
      最高法院51年台非字第13號著有判例可資參照。扣案附表
      二編號2至4所示剪刀、活動扳手、手電筒等物，係警方在
      被告居所實施搜索所查扣，雖均為被告所有，惟被告均否
      認持供犯罪之用，辯稱：上述物品為其家中所用，非本件
      竊盜犯行時所攜帶之工具，警方搜索時，係懷疑上述物品
      為其竊盜工具始予查扣等語（本院卷第25頁），本件復查
      無事證足資證明該附表二編號2至4所示查扣物品與本件竊
      盜行為有何關聯，爰不併為沒收之諭知。另附表二編號5
      至8所示衣服、鞋子等物，均屬日常衣物，亦非實施竊盜
      構成要件行為所使用之工具，不足認定與本案竊盜行為有
      何直接關聯，亦不併為沒收之諭知，附此說明。
  七、起訴書關於附表一編號1至4漏未比較新舊法逕爰引現行刑
      法第321條第1項第1、2、3款之規定，尚有未洽，惟該4次
      犯行應適用之罪名，業經本院比較修正前後之規定，於上
      開論罪欄中一一說明。另起訴書關於附表一編號2之犯行
      ，僅論以刑法第321條第1項第2款之加重竊盜罪（應為修
      正前之規定），漏未爰引同條項第3款之加重條件；關於
      附表一編號3之犯行，起訴書則併論以刑法第321條第1項
      第1、2、3款之加重條件（亦應為修正前之規定），惟本
      案既無積極證據足資證明被告該次犯行係夜間為之，非該
      當於第1款之加重條件，已見前述，起訴書併引該第1款加
      重條件，亦有未洽，惟以上均屬加重條件之增、減，尚不
      生變更法條問題，併為說明。
據上論結，依刑事訴訟法第273條之1第1項、第299條第1項前段
，刑法第2條第1項前段、修正前刑法第321條第1項第1款、第2款
、第3款、刑法第321條第1項第1款、第2款、第3款、第47條第1
項、第62條前段、第71條第1項、第38條第1項第2款、第51條第5
款，刑法施行法第1條之1第1項、第2項前段，判決如主文。
本案經檢察官蘇榮照到庭執行職務
中    華    民    國   100    年    7     月    21    日
                  刑事第七庭    法  官  林逸梅
以上正本證明與原本無異
如不服本判決應於收受本判後10日內向本院提出上訴書狀，並應
敘述具體理由。其未敘述上訴理由者，應於上訴期間屆滿後20日
內向本院補提理由書狀（均須按他造當事人之人數附繕本）「切
勿逕送上級法院」。
                                書記官  郭純瑜
中    華    民    國   100    年    7     月    26    日
100年1月26日修正公布前刑法第321條
（加重竊盜罪）
犯竊盜罪而有下列情形之一者，處6月以上、5年以下有期徒刑，
：
一、於夜間侵入住宅或有人居住之建築物、船艦或隱匿其內而犯
    之者。
二、毀越門扇、牆垣或其他安全設備而犯之者。
三、攜帶兇器而犯之者。
四、結夥三人以上而犯之者。
五、乘火災、水災或其他災害之際而犯之者。
六、在車站或埠頭而犯之者。
前項之未遂犯罰之。
現行刑法第321條
（加重竊盜罪）
犯竊盜罪而有下列情形之一者，處6月以上、5年以下有期徒刑，
得併科新臺幣10萬元以下罰金：
一、侵入住宅或有人居住之建築物、船艦或隱匿其內而犯之者。
二、毀越門扇、牆垣或其他安全設備而犯之者。
三、攜帶兇器而犯之者。
四、結夥三人以上而犯之者。
五、乘火災、水災或其他災害之際而犯之者。
六、在車站、埠頭、航空站或其他供水、陸、空公眾運輸之舟、
    車、航空機內而犯之者。
前項之未遂犯罰之。
┌────────────────────────────────────────────────────┐
│附表一                                                                                                  │
├──┬────┬────┬───────┬─────┬───┬────────┬────────────┤
│編號│犯罪時間│犯罪地點│犯罪之方法    │竊取之財物│被害人│所犯罪名        │宣告刑                  │
├──┼────┼────┼───────┼─────┼───┼────────┼────────────┤
│1   │99年9月2│臺南市安│利用夜間，持客│現金2萬元 │顏洪錦│100年1月26日修正│陳溫哲犯攜帶兇器、毀越安│
│    │7日5時20│南區本淵│觀上足供兇器使│          │簍    │前刑法第321條第1│全設備、於夜間侵入住宅竊│
│即起│分許    │路91巷6 │用之扣案鉗子1 │          │      │項第1、2、3款加 │盜罪，累犯，處有期徒刑捌│
│訴書│        │弄1號   │支剪斷1樓大門 │          │      │重竊盜罪        │月，扣案附表二編號1所示 │
│附表│        │        │旁屬安全設備之│          │      │                │鉗子壹支沒收。          │
│編號│        │        │鋁窗，毀越該窗│          │      │                │                        │
│八  │        │        │戶安全設備，侵│          │      │                │                        │
│    │        │        │入左列顏洪錦簍│          │      │                │                        │
│    │        │        │住宅，竊取右列│          │      │                │                        │
│    │        │        │之物得手。    │          │      │                │                        │
├──┼────┼────┼───────┼─────┼───┼────────┼────────────┤
│2   │99年9月 │臺南市永│持客觀上足供兇│現金約1萬 │何雪玉│100年1月26日修正│陳溫哲犯攜帶兇器、踰越安│
│    │至10月間│康區文化│器使用之扣案鉗│元        │      │前刑法第321條第1│全設備竊盜罪，累犯，處有│
│即起│某日約6 │路330號 │子1支，利用被 │          │      │項第2、3款加重竊│期徒刑柒月，扣案附表二編│
│訴書│時後某時│        │害人住宅後門屬│          │      │盜罪            │號1所示鉗子壹支沒收。   │
│附表│（非夜間│        │安全設備之窗戶│          │      │                │                        │
│編號│）      │        │未設鐵窗且未上│          │      │                │                        │
│六  │        │        │鎖，將該窗戶拆│          │      │                │                        │
│    │        │        │下，踰越該窗戶│          │      │                │                        │
│    │        │        │安全設備進入左│          │      │                │                        │
│    │        │        │列何雪玉住宅，│          │      │                │                        │
│    │        │        │竊取右列之物得│          │      │                │                        │
│    │        │        │手。          │          │      │                │                        │
├──┼────┼────┼───────┼─────┼───┼────────┼────────────┤
│3   │99年11月│臺南市安│持客觀上足供兇│現金1萬1千│李學成│100年1月26日修正│陳溫哲犯攜帶兇器、毀越安│
│    │9日6時20│南區安昌│器使用之扣案鉗│元        │      │前刑法第321條第1│全設備竊盜罪，累犯，處有│
│即起│分許前（│街 174巷│子1支剪斷屬安 │          │      │項第2、3款加重竊│期徒刑柒月，扣案附表二編│
│訴書│非夜間）│132 弄71│全設備之鐵窗，│          │      │盜罪            │號1所示鉗子壹支沒收。   │
│附表│        │號      │毀越該窗戶安全│          │      │                │                        │
│編號│        │        │設備，進入左列│          │      │                │                        │
│七  │        │        │李學成住宅，竊│          │      │                │                        │
│    │        │        │取右列之物得手│          │      │                │                        │
│    │        │        │。            │          │      │                │                        │
├──┼────┼────┼───────┼─────┼───┼────────┼────────────┤
│4   │99年12月│臺南市永│利用夜間，持客│現金2000元│黃  霖│100年1月26日修正│陳溫哲犯攜帶兇器、毀越安│
│    │下旬某日│康區大灣│觀上足供兇器使│          │      │前刑法第321條第1│全設備、於夜間侵入住宅竊│
│即起│5時至6時│路 594號│用之扣案鉗子1 │          │      │項第1、2、3款加 │盜罪，累犯，處有期徒刑柒│
│訴書│許      │        │支剪斷屬安全設│          │      │重竊盜罪        │月，扣案附表二編號1所示 │
│附表│        │        │備之鐵窗，毀越│          │      │                │鉗子壹支沒收。          │
│編號│        │        │該窗戶安全設備│          │      │                │                        │
│四  │        │        │，侵入左列黃霖│          │      │                │                        │
│    │        │        │住宅，竊取右列│          │      │                │                        │
│    │        │        │之物得手。    │          │      │                │                        │
├──┼────┼────┼───────┼─────┼───┼────────┼────────────┤
│5   │100年1月│臺南市永│持客觀上足供兇│現金約3000│王碧真│刑法第321條第1項│陳溫哲犯攜帶兇器、毀越安│
│    │29日凌晨│康區大灣│器使用之扣案鉗│元        │      │第1、2、3款加重 │全設備、侵入住宅竊盜罪，│
│即起│3時許   │七街99號│子1支剪斷屬安 │          │      │竊盜罪          │累犯，處有期徒刑柒月，扣│
│訴書│        │        │全設備之鐵窗，│          │      │                │案附表二編號1所示鉗子壹 │
│附表│        │        │毀越該窗戶安全│          │      │                │支沒收。                │
│編號│        │        │設備，侵入左列│          │      │                │                        │
│五  │        │        │王碧真住宅，竊│          │      │                │                        │
│    │        │        │取右列之物得手│          │      │                │                        │
│    │        │        │。            │          │      │                │                        │
├──┼────┼────┼───────┼─────┼───┼────────┼────────────┤
│6   │100年2月│臺南市永│持客觀上足供兇│現金4萬元 │劉康樑│刑法第321條第1項│陳溫哲犯攜帶兇器、毀越安│
│    │12日凌晨│康區北灣│器使用之扣案鉗│          │      │第1、2、3款加重 │全設備、侵入住宅竊盜罪，│
│即起│1時30分 │里20鄰北│子1支剪斷屬安 │          │      │竊盜罪          │累犯，處有期徒刑捌月，扣│
│訴書│後至5時 │興路32巷│全設備之廚房鋁│          │      │                │案附表二編號1所示鉗子壹 │
│附表│50分間之│8弄1號  │窗，毀越該窗戶│          │      │                │支沒收。                │
│編號│某時    │        │安全設備，侵入│          │      │                │                        │
│一  │        │        │左列劉康樑住宅│          │      │                │                        │
│    │        │        │，竊取右列之物│          │      │                │                        │
│    │        │        │得手。        │          │      │                │                        │
├──┼────┼────┼───────┼─────┼───┼────────┼────────────┤
│7   │100年2月│臺南市永│持客觀上足供兇│現金3600元│張天耀│刑法第321條第1項│陳溫哲犯攜帶兇器、毀越安│
│    │25日5時 │康區國光│器使用之扣案鉗│及7星牌香 │      │第1、2、3款加重 │全設備、侵入住宅竊盜罪，│
│即起│至6時許 │八街60巷│子1支剪斷屬安 │菸1包     │      │竊盜罪          │累犯，處有期徒刑柒月，扣│
│訴書│        │3弄14號 │全設備之鐵窗，│          │      │                │案附表二編號1所示鉗子壹 │
│附表│        │        │毀越該窗戶安全│          │      │                │支沒收。                │
│編號│        │        │設備，侵入左列│          │      │                │                        │
│二  │        │        │張天耀住宅，竊│          │      │                │                        │
│    │        │        │取右列之物得手│          │      │                │                        │
│    │        │        │。            │          │      │                │                        │
├──┼────┼────┼───────┼─────┼───┼────────┼────────────┤
│8   │100年3月│臺南市歸│持客觀上足供兇│紅色塑膠材│陳水旗│刑法第321條第1項│陳溫哲犯攜帶兇器、毀越安│
│    │初某日 5│仁區公園│器使用之扣案鉗│質豬撲滿 1│      │第1、2、3款加重 │全設備、侵入住宅竊盜罪，│
│即起│時至 6時│路49巷 6│子1支剪斷屬安 │個及其內之│      │竊盜罪          │累犯，處有期徒刑柒月，扣│
│訴書│許      │號      │全設備之鐵窗，│硬幣1萬元 │      │                │案附表二編號1所示鉗子壹 │
│附表│        │        │毀越該窗戶安全│、紙鈔3000│      │                │支沒收。                │
│編號│        │        │設備，侵入左列│元        │      │                │                        │
│三  │        │        │陳水旗住宅，竊│          │      │                │                        │
│    │        │        │取右列之物得手│          │      │                │                        │
│    │        │        │。            │          │      │                │                        │
└──┴────┴────┴───────┴─────┴───┴────────┴────────────┘
┌────────────────────────────────────────────────────┐
│附表二                                                                                                  │
├──┬─────────┬───┬───┬─────┬─────────────────┬───────┤
│編號│扣案物名稱        │單位  │數量  │所有人    │100年3月8日搜索查扣地點           │備註          │
├──┼─────────┼───┼───┼─────┼─────────────────┼───────┤
│ 1  │鉗子（黑色老虎鉗）│ 支   │ 1    │陳溫哲    │台南市永康區○○○路164巷160弄28號│              │
├──┼─────────┼───┼───┼─────┼─────────────────┼───────┤
│ 2  │剪刀              │ 支   │ 1    │陳溫哲    │      同      上                  │              │
├──┼─────────┼───┼───┼─────┼─────────────────┼───────┤
│ 3  │活動扳手          │ 支   │ 1    │陳溫哲    │      同      上                  │              │
├──┼─────────┼───┼───┼─────┼─────────────────┼───────┤
│ 4  │手電筒            │ 支   │ 1    │陳溫哲    │      同      上                  │              │
├──┼─────────┼───┼───┼─────┼─────────────────┼───────┤
│ 5  │深藍色夾克        │ 件   │ 1    │陳溫哲    │      同      上                  │              │
├──┼─────────┼───┼───┼─────┼─────────────────┼───────┤
│ 6  │灰色Ｔ恤          │ 件   │ 1    │陳溫哲    │      同      上                  │              │
├──┼─────────┼───┼───┼─────┼─────────────────┼───────┤
│ 7  │黑色長褲          │ 件   │ 1    │陳溫哲    │      同      上                  │              │
├──┼─────────┼───┼───┼─────┼─────────────────┼───────┤
│ 8  │白色休閒鞋        │ 雙   │ 1    │陳溫哲    │      同      上                  │              │
└──┴─────────┴───┴───┴─────┴─────────────────┴───────┘